臺灣板橋地方法院交通事件裁定　　　　100年度交聲字第843號
原處分機關　交通部公路總局臺北區監理所蘆洲監理站
異　議　人
即受處分人　陳冠勳
上列異議人即受處分人因違反道路交通管理處罰條例案件，對於
交通部公路總局臺北區監理蘆洲監理站中華民國100 年3 月21日
所為之處分（北監蘆字第裁46-C00000000號）聲明異議，本院裁
定如下：。
    主  文
異議駁回。
    理  由
一、原處分機關處分意旨略以：異議人即受處分人陳冠勳於民國
    100 年2 月22日20時58分許，騎乘車牌號碼CUL-698 號普通
    重型機車，行經新北市○○區○○路與長樂路口，因有「違
    反道路交通管理處罰條例之行為，拒絕停車接受稽查而逃逸
    」之交通違規，經新北市政府警察局蘆洲分局延平派出所警
    員填製新北市政府警察局北警交字第C00000000 號舉發違反
    道路交通管理事件通知單（下稱舉發通知單）舉發。嗣經原
    處分機關認定確有上開交通違規情事，乃依道路交通管理處
    罰條例第60條第1 項規定，裁處異議人罰鍰新臺幣（下同）
    3000元，並依同條例第63條第1 項第1 款（原處分漏載「第
    1 款」）規定，記違規點數1 點等語。
二、聲明異議意旨略以：異議人當日於下班回家途中，因加班很
    累又迷路，且路上車流輛較大，並無查覺警員鳴笛示意受檢
    ，亦未發現警員騎乘車輛於後追趕，並非不服稽查而逃逸。
    爰為此聲明異議，請求撤銷原處分云云。
三、按汽車駕駛人駕駛汽車有違反道路交通管理處罰條例之行為
    ，經交通勤務警察制止時，不聽制止或拒絕停車接受稽查而
    逃逸者，處3000元以上6000元以下罰鍰，並記違規點數1 點
    。道路交通管理處罰條例第60條第1 項、第63條第1 項第1
    款分別定有明文。而所謂「汽車」者，係指在道路上不依軌
    道或電力架線而以原動機行駛之車輛（包括機器腳踏車），
    同條例第92條第1 項規定所授權訂立之道路交通安全規則第
    2 條第1 項第1 款規定甚明。是以機器腳踏車駕駛人如有違
    反道路交通管理處罰條例之行為，拒絕停車接受稽查而逃逸
    ，自有道路交通管理處罰條例第60條第1 項處罰規定之適用
    。復依違反道路交通管理事件統一裁罰基準表之記載，機器
    腳踏車之駕駛人違反道路交通管理處罰條例第60條第1 項規
    定，於期限內繳納或到案聽候裁決者，處罰鍰3000元，並記
    違規點數1 點。
四、經查：
(一)、異議人於100 年2 月22日20時58分許，騎乘車牌號碼CUL-69
    8 號普通重型機車，行經新北市○○區○○路與長樂路口時
    闖紅燈，有「違反道路交通管理處罰條例之行為，拒絕停車
    接受稽查而逃逸」之交通違規一事，業據證人即執行舉發之
    警員黃賜雄於本院訊問時結證稱：伊當時執行20時至22時機
    動取締酒駕勤務，於20時58分許，騎乘機車在光復路與長樂
    路口停等紅燈，伊當時看見騎乘於對向車道的異議人闖越紅
    燈，伊就迴轉機車，並鳴喇叭及警笛要攔停異議人，並同時
    記下異議人之車牌號碼，惟異議人看了伊1 眼後就加速逃跑
    ，伊就騎警車並鳴警笛在後追趕，追趕了約1 分多鐘至九芎
    街後，距離漸漸拉開，伊才放棄追趕，行經的路段就如庭呈
    的電子地圖所示的路線，監視錄影光碟中穿著反光背心之機
    車騎士就是伊，前方所追逐之機車車牌號碼是CUL-698 號等
    語（見本院100 年4 月12日訊問筆錄第2 至3 頁）。復經本
    院當庭勘驗證人所提供之監視錄影光碟，勘驗結果略以：「
    20時58分2 秒時，有頭戴黑色安全帽之機車騎士從畫面下上
    往畫面上方行進，車牌號碼無法辯識，20時58分4 秒時，著
    反光背心之機車騎士從畫面下方往畫面上方行進，兩車中間
    並要車輛。」等語（見本院100 年4 月12日訊問筆錄第3 頁
    ），足見2 車行進間僅有2 秒之間隔，距離甚近，證人應無
    因其它車輛穿插其中而誤記車牌號碼之可能，異議人亦不至
    於因與警車距離過遠而未聽聞喇叭及鳴笛聲。況證人當日除
    開立異議人之2 張舉發通知單外，並無開立其它舉發通知單
    一節，亦有新北市政府警察局蘆洲分局100 年4 月21日新北
    警蘆交裁字第1000016499號函1 紙在卷可稽（見本院卷宗第
    26頁），益徵證人並無因單日開立之舉發通知單過多，而有
    記憶模糊或混淆之可能，亦當無虛增績效、濫行舉發之情形
    。此外，並有上開舉發通知單、電子地圖各1 紙在卷可稽（
    見本院卷宗第3 、21頁）。異議人亦於聲明異議狀及本院訊
    問時均坦承當日確有騎乘機車闖越紅燈且行經九芎街之事實
    （見本院卷宗第4 頁及本院100 年4 月12日訊問筆錄第4 頁
    ），益徵證人應無誤認。從而，異議人於上揭時、地騎乘機
    車時，確有拒絕停車接受稽查而逃逸之違規事實無疑。
(二)、異議人雖以前揭情詞置辯，惟審諸證人上開證述內容連續且
    完整，已就本件違規情節及舉發經過證述綦詳，核無不合常
    理或矛盾之處，參以證人業於本院訊問時具結以擔保其證言
    之憑信性，亦與異議人並無恩怨，針對執行勤務過程中偶然
    發生之交通違規情事，衡情當無甘冒涉犯偽證罪之風險，蓄
    意虛構違規事實，設詞誣攀異議人之理。再佐以交通警察製
    單舉發違反道路交通管理處罰條例所列之違規事實，本質上
    為行政處分，係公務員基於職務上之公權力，依法就特定之
    具體事件所為之具公法上效果之單方面行政行為，如無形式
    上顯然之瑕疵可指，基於公務員為公法上行為具有公信力之
    原則，該行政行為當可被推定為真正，其據以依法處分之事
    實認定亦為正確無誤，此與民事訴訟法第355 條第1 項規定
    ：「文書，依其程式及意旨得認作公文書者，推定為真正。
    」之情形相同，本此公信原則，立法者乃賦予行政機關制定
    違反道路交通管理事件統一裁罰基準及處理細則，使執勤警
    員得當即處分，以達其維護交通秩序、安全之行政目的。而
    本件執行舉發之警員為執行交通、治安勤務之公務員，其觀
    察程度自較一般人更為專注，且異議人又未能就警員之舉發
    有誤或違法之情形，提出相關證據以供調查，亦查無任何證
    據足資證明警員有捏造事實違法取締之情事，則執勤警員本
    其維護交通秩序、安全職責所為之舉發，自應受到合法、正
    確之推定。是以本院依直接審理所得心證，參酌上述一切情
    狀，認證人依當時自己親自見聞而於本院所為之上開證述內
    容應堪採信。異議人仍執前詞置辯，均非可採。
五、綜上所述，本件異議人確有於上揭時、地，駕駛上開機車而
    有「違反道路交通管理處罰條例之行為，拒絕停車接受稽查
    而逃逸」之交通違規事實，原處分機關依道路交通管理處罰
    條例第60條第1 項、第63條第1 項第1 款及違反道路交通管
    理事件統一裁罰基準及處理細則規定，裁處異議人罰鍰3000
    元，並記違規點數1 點，經核尚無不合，應予維持。異議人
    以前揭情詞聲明異議，均不足以作為撤銷原處分之依據，其
    異議為無理由，應予駁回。
六、據上論斷，應依道路交通管理處罰條例第87條第2 項，道路
    交通事件處理辦法第18條，裁定如主文。
中    華    民    國    100   年    5     月    16    日
                  交通法庭    法  官    賴彥魁
以上正本證明與原本無異。
如不服本裁定，應於裁定送達後5 日內敘明抗告理由，向本院提
出抗告狀。
                              書記官    楊文祥
中    華    民    國    100   年    5     月    16    日